【裁判字號】    89,上易,987
【裁判日期】    890531
【裁判案由】    毒品危害防制條例
【裁判全文】
臺灣高等法院臺中分院刑事判決                    八十九年度上易字第九八七號
    上  訴  人  乙○○
    即  被  告
右上訴人因毒品危害防制條例案件，不服台灣台中地方法院八十八年度易字第三九五
五號中華民國八十九年二月二十九日第一審判決（起訴案號：台灣台中地方法院檢察
署八十八年度毒偵字第一○二五號，移送併案案號：八十八年度毒偵字第二三九九號
），提起上訴，本院判決如左：
      主  文
原判決撤銷。
乙○○連續施用第二級毒品，累犯，處有期徒刑捌月。扣案毒品安非他命貳包（含包
裝共重○‧七公克），均沒收銷燬之。
    事  實
一、乙○○前因違反麻醉藥品管理條例案件，經法院判處有期徒刑六月確定，於民國
    八十五年八月十三日執行完畢。又先後因施用毒品案件，經送臺灣臺中看守所附
    設勒戒處所執行觀察、勒戒，均認無繼續施用毒品傾向，分別於八十七年七月十
    七日、八十七年八月二十八日由臺灣臺中地方法院檢察署檢察官以八十七年度偵
    字第一三八三五、一三八三六號及八十七年度偵字第一六三七六、一六三七七、
    一六三七八號為不起訴處分後，復因三犯施用毒品案件，再經本院於八十八年四
    月二十一日以八十八年度沙簡字第二○○號判處有期徒刑六月，如易科罰金，以
    三百元折算一日確定，並經執行強制戒治，於停止戒治並付保護管束期間，猶不
    知悛悔，基於概括犯意，於八十八年八月十七日起至同年十一月二十三日止，連
    續在台中縣大甲鎮維也納汽車旅館、大甲鎮○○路二五三巷四一號等處，施用第
    二級毒品甲基安非他命，平均約三天施用一次。先於八十八年八月二十四日於執
    行前述保護管束期間接受定期採尿，所採集尿液經送驗結果呈甲基安非他命陽性
    反應；又於八十八年十一月二十四日下午四時許，在台中縣大甲鎮○○路二五三
    巷四十一號前為警查獲，並當場扣得毒品甲基安非他命二包（含包裝共重○‧七
    公克）。
二、案經臺灣臺中地方法院檢察署檢察官自動檢舉偵查起訴，及移送併案審理（八十
    八年度毒偵字第二三九九號）。
    理  由
一、訊據被告即上訴人（下稱被告）乙○○對於右揭事實均坦承不諱，且其因前之施
    用毒品案件經法院停止戒治付保護管束後，在台灣台中地方法院檢察署執行保護
    管束時接受定期採尿，檢驗結果呈甲基安非他命陽性反應，另於八十八年十一月
    二十四日為警查獲時所採集之尿液經送驗結果，亦呈甲基安非他命陽性反應，分
    別有私立中山醫學院附設孫中山紀念醫院藥物濫用檢測中心之篩檢報告書、臺中
    縣衛生局檢驗尿水報告書各一份在卷足憑，復有毒品甲基安非他命二包（含包裝
    共重○‧七公克）扣案可資佐證，足認被告之自白與事實相符，可以據為認定犯
    罪事實之證據，本案事證已臻明確，被告犯行應堪認定。
二、按甲基安非他命係毒品危害防制條例第二條第二項第二款所列之第二級毒品，被
    告施用之行為，係違反毒品危害防制條例第十條第二項之施用第二級毒品罪。其
    為施用第二級毒品甲基安非他命而持有甲基安非他命之低度行為，應為其施用之
    高度行為所吸收，爰不另論罪。被告先後多次施用第二級毒品之行為，時間緊接
    ，方法相同，觸犯構成要件相同之罪名，顯係基於概括犯意反覆為之，為連續犯
    ，應依刑法第五十六條之規定以一罪論。移送併辦部分之非法施用第二級毒品之
    犯行與已起訴部分之犯行，有連續犯之裁判上一罪關係，亦為起訴效力所及，本
    院自得併與審理。再被告前因違反麻醉藥品管理條例案件，經原審法院判處有期
    徒刑六月，如易科罰金以三百元折算一日確定，於八十五年八月十三日執行完畢
    ，有原審法院被告全國前案紀錄表一份可按，其於五年以內再犯本件有期徒刑以
    上之罪，為累犯，應依刑法第四十七條規定，加重其刑。原審判決依毒品危害防
    制條例第十條第二項、刑法第五十六條之規定予以論罪科刑，固非無見。惟原審
    就被告施用第二級毒品之犯罪地，漏未認定大甲鎮維也納汽車旅館；施用之期間
    ，誤認自八十八年八月二十四日前日內某時；施用之次數僅認定多次，尚嫌疏漏
    。被告上訴意旨，指摘原審判決量刑大重，雖無理由，惟原判決既有上開瑕疵，
    自應由本院撤銷改判。爰審酌被告前二次經送觀察勒戒後，認無繼續施用毒品之
    傾向而為不起訴處分，再經送強制戒治而於停止戒治並付保護管束中，猶不知悔
    改犯本件之罪，但犯後已坦承犯行，犯罪情節、手段均非嚴重，及其犯罪動機、
    目的等一切情狀，量處如主文所示之刑。扣案毒品安非他命二包（含包裝共重○
    ‧七公克），應依同條例第十八條第一項前段規定，均沒收銷燬之。
據上論斷，應依刑事訴訟法第三百六十九條第一項前段、第三百六十四條、第二百九
十九條第一項前段，毒品危害防制條例第十條第第二項、第二十條第三項、第十八條
第一項前段，刑法第十一條前段、第五十六條、第四十七條，判決如主文。
本案經檢察官甲○○到庭執行職務。
中      華      民      國    八十九  年      五    月      三十一      日
                                  臺灣高等法院臺中分院刑事第九庭
                                        審判長法  官  胡  森  田
                                              法  官  康  應  龍
                                              法  官  趙  春  碧
右正本證明與原本無異。
不得上訴。
                                              書記官  廖  來  信
中      華      民      國    八十九     年      六       月     二     日
                                                                        Ｆ


司法院資訊處製作；財團法人民間司法改革基金會備份。
